【裁判字號】    99,交易更,2
【裁判日期】    990621
【裁判案由】    過失重傷害
【裁判全文】
臺灣屏東地方法院刑事判決             99年度交易更字第2號
公  訴  人  台灣屏東地方法院檢察署檢察官
被      告  丙○○
上列被告因過失重傷害等案件，經檢察官聲請簡易判決處刑（98
年度偵字第5118號），本院於民國98年11月18日以98年度交昜字
第142 號判決後，經台灣屏東地方法院檢察署檢察官提起上訴，
經台灣高等法院高雄分院以99年度交上易字第10號撤銷原判決發
回更審，嗣被告於準備程序中先就被訴事實為有罪之陳述，經告
知被告簡式審判程序之旨，並聽取當事人之意見後，本院裁定依
簡式審判程序審理，判決如下：
    主  文
丙○○犯過失傷害致人重傷罪，處有期徒刑伍月，如易科罰金，
以新臺幣壹仟元折算壹日。
    事  實
一、丙○○於民國98年2月14日14時57分許，駕駛車號0391-JJ號
    自小客車，沿限速60公里之屏東縣枋山鄉台9線外側車道由
    東向西方向直行(即台東往高雄方向行駛)，途經上開路段47
    3公里楓港村麻里巴橋前設有行車管制號誌之交岔路口時(即
    台9 線新闢路段與舊路段交岔路口) ，本應注意行車不得超
    速，以免遇狀況閃煞不及發生危險，依當時天氣晴、日間自
    然光線、路面乾燥無障礙物、視距良好，並無不能注意之情
    事，竟疏於注意，以時速約92公里速度，超速行駛，適有乙○○騎乘車號K78-023 號重型機車, 同向在前行駛於慢車道
    上, 至上開路口時, 未依機車兩段式左轉標誌之指示，逕行
    左轉往台9 線舊省道, 丙○○發現後雖往內側車道閃煞, 惟
    因嚴重超速而閃避不及，所駕自小客車仍撞上乙○○所騎機
    車，乙○○遭撞擊後，人車倒地, 受有左脛骨開放性骨折、
    胸部挫傷、吸入性肺炎、背部挫擦傷、四肢多處撕裂傷、右
    肩擦傷、左內踝骨折、腦萎縮落，並因此造成意識時而不清
    、無法行動之重大不治或難治之重傷害。丙○○於肇事後，
    在有偵查權限之警方據報前往現場處理尚不知何人肇事時，
    主動向警方坦承肇事並自願接受裁判。
二、案經乙○○委任其女甲○○代理告訴及屏東縣政府警察局枋
    寮分局報告台灣屏東地方法院檢察署檢察官偵查起訴。
    理  由
一、本件被告所犯係死刑、無期徒刑、最輕本刑為3 年以上有期
    徒刑以外之罪，其於本院準備程序中就前揭被訴事實為有罪
    之陳述，經告知簡式審判程序之旨，並聽取其與公訴人之意
    見後，本院認無不得或不宜改依簡式審判程序進行之處，爰
    依刑事訴訟法第273 條之1 第1 項，裁定依簡式審判程序審
    理；又簡式審判程序之證據調查，依刑事訴訟法第273 條之
    2 規定，不受同法第159 條第1 項審判外陳述排除之限制。
    又本件告訴人乙○○於98年7 月11日授與其女甲○○告訴代
    理權時，其意識尚清楚，此有99年2 月4 日安泰醫院出具之
    診斷證明書1 紙及告訴人之刑事委任狀1 紙在卷足憑，是告
    訴代理人甲○○之代理告訴並無違法之處，況被告於本院審
    理中對此亦不爭執，是本件告訴人之告訴並無不法。此外，
    被告與檢察官對於卷內之各項證據，亦不爭執證據能力，故
    卷內所列之各項證據，自得作為證據，合先敘明。
二、上開事實，業據被告丙○○於警詢、檢察官偵查中及本院審
    理時坦承不諱，核與證人李映蕙於警詢、偵查中證述之情節
    相符，並有道路交通事故調查報告(一)、(二)表、現場圖、枋寮
    醫療社團法人枋寮醫院及安泰醫療社團法人安泰醫院診斷證
    明書各1 紙、高雄榮民總醫院98年9 月24日診斷證明書1 份
    及車禍現場採證照片18幀在卷可稽。又由現場照片及上開現
    場圖觀之，被告之左、右煞車痕分別為44.6及34.3公尺，參
    考交通部所頒發的「汽車煞車距離、行車速度及道路摩擦係
    數對照表」，判斷被告當時車速約92公里。就此，被告亦不
    否認，足認其自白與事實相符，自可採為認定事實之證據。
三、按汽車行駛時，駕駛人應注意依速限之規定行駛，道路交通
    安全規則第93條第1 項定有明文，被告考領有普通小型車駕
    駛執照，有其駕照影本1 紙在卷可憑，其對於上開規定應知
    之甚稔且應確實遵守之，而本件車禍發生時間係下午2 時47
    分許，依當時車禍發生地點之天候晴、日間自然光、柏油路
    面、乾燥、無缺陷，且無障礙物、視距良好等情，有道路交
    通事故調查報告表（一）、現場相片附卷可查，依前述案發
    時之客觀情形判斷，顯無不能注意之情形，詎被告丙○○所
    駕上開自小客車在此頗佳之路況條件下，竟未注意該處60公
    里之速限，竟仍以時速約92公里之高速行駛，因車速過快而
    撞擊左轉之乙○○機車，其駕駛行為，自有過失。次按其他
    於身體或健康，有重大不治或難治之傷害，為重傷，刑法第
    10條第4 項第6 款定有明文。經查，告訴人乙○○因本件車
    禍，受有左脛骨開放性骨折、胸部挫傷、吸入性肺炎、背部
    挫擦傷、四肢多處撕裂傷、右肩擦傷、左內踝骨折、腦萎縮
    落，並因此造成意識時而不清、無法行動，生活無法自理，
    需他人24小時照顧等情，有前開高雄榮民總醫院之診斷證明
    1 紙附卷可參，足認告訴人乙○○所受前開傷勢已屬重大難
    治，亦即告訴人因本件車禍受傷之結果屬重傷害無誤，是告
    訴人之重傷結果與被告前開過失行為間，顯有相當因果關係
    ，堪予認定。本件被告犯罪事證已臻明確，應依法論科。
四、核被告丙○○所為，係犯刑法第284 條第1 項後段之過失傷
    害致重傷罪。又被告於肇事後停留現場，於員警據報前往現
    場處理，尚不知何人肇事時，向處理警員坦承肇事並自願接
    受裁判，有屏東縣政府警察局交通事故談話紀錄表1 紙附卷
    可參，應依刑法第62條前段規定減輕其刑。爰審酌被告年齡
    、智識程度、嚴重超速過失程度重大、對於被害人所造成之
    損害程度，及尚未與告訴人達成民事和解，兼衡量其犯罪後
    坦認犯行，態度良好等一切情狀，量處如主文所示之刑，並
    諭知易科罰金之折算標準。
據上論斷，應依刑事訴訟法第273 條之1 第1 項、第299 條第1
項前段，刑法第284 條第1 項後段、第62條前段、第41條第1 項
前段，刑法施行法第1 條之1 ，判決如主文。
本案經檢察官李秀玲到庭執行職務。
中    華    民    國    99    年    6     月    21    日
                      交通法庭  法  官  簡光昌
以上正本證明與原本無異。
如不服本判決應於收受判決後10日內向本院提出上訴書狀，並應
敘述具體理由；其未敘述上訴理由者，應於上訴期間屆滿後20日
內向本院補提理由書（均須按他造當事人之人數附繕本）「切勿
逕送上級法院」。
中    華    民    國    99    年    6     月    21    日
                                書記官   黃佳惠
附錄法條:
中華民國刑法第284條
（過失傷害罪）
因過失傷害人者，處6 月以下有期徒刑、拘役或5 百元以下罰金
，致重傷者，處1 年以下有期徒刑、拘役或5 百元以下罰金。
從事業務之人，因業務上之過失傷害人者，處1 年以下有期徒刑
、拘役或1 千元以下罰金，致重傷者，處3 年以下有期徒刑、拘
役或2 千元以下罰金。

司法院資訊處製作；財團法人民間司法改革基金會備份。
